# 免费补货给客户怎么做分录

提问人：helenpqh 时间：2021-05-24 21:03:14
如果是产品质量问题导致免费补发产品给客户，产品的成本是计入销售费用还是营业成本？是否可以如下处理：
1 、如果收入未确认则计入销售费用，视同赠品。
2 、如果收入已经确认，则计入营业成本？

回答人：chenyiwei
如果此前已就产品质量保证义务确认了预计负债的，则补发商品的成本首先从该项预计负债中冲减。如果不足冲减的，则超出部分继续计入销售费用处理。